【裁判字號】    95,交簡上,157
【裁判日期】    950822
【裁判案由】    過失傷害
【裁判全文】
臺灣高雄地方法院刑事判決           95年度交簡上字第157號
上  訴  人  臺灣高雄地方法院檢察署檢察官
被      告  甲○○
上列上訴人因被告過失傷害案件，不服本院交通法庭95年度交簡
字第664 號，中華民國95年4 月28日第一審判決（聲請簡易判決
處刑及函送併案審理案號：臺灣高雄地方法院檢察署95年度調偵
字第69號、94年度偵字第22112 號），提起上訴，本院管轄之第
二審合議庭以簡式審判程序判決如下：
    主  文
上訴駁回。
甲○○緩刑貳年。
    事實及理由
一、本案經本院審理結果，認為原審之認事用法及量刑均無不當
    ，應予維持，並引用原審判決書記載之事實、證據及理由（
    含檢察官聲請簡易判決處刑書）。
二、被告甲○○於本院審理中已自承其有於民國94年2 月27日11
    時33分許，駕駛車號ZT-8433 號自小貨車1 部，在高雄市○
    ○路132 號前時，因其過失駕駛行為，追撞在其前方由告訴
    人乙○○所騎乘之車號L69-789 號機車（附載告訴人丙○○
    ）之後車身，致告訴人2 人分別受有左肩扭傷等傷害之過失
    傷害犯行，核與證人即告訴人2 人於警訊及告訴人乙○○於
    偵查中證述之情節相符，復有告訴人2 人受傷之高雄醫學大
    學附設中和紀念醫院診斷證明書及林進興醫院診斷書各1 份
    、道路交通事故現場圖1 份、高雄市政府警察局交通大隊事
    故分析研判表1 份在卷可憑，是被告有上揭過失傷害之犯行
    ，應堪認定。而檢察官循告訴人之請求，以被告犯後尚未與
    告訴人和解以賠償損害，原審量刑過輕，爰提起上訴請求撤
    銷原判決等語。惟查，被告於本院審理中已當庭與告訴人達
    成和解，並以新臺幣100,000 元賠償告訴人2 人之損失，是
    檢察官執此為上訴理由已失所依據，又原審判決量刑時，已
    審酌被告自車禍發生時起至原審判決當時已逾1 年2 月，卻
    尚未與告訴人2 人和解以賠償損失，及其犯後態度，車禍發
    生後自首之情形，與刑法第57條所列各款情形予以量刑，是
    其量刑已審酌各項情形而為裁量，尚稱妥適，自不得僅因檢
    察官指摘量刑過輕，即認原審刑罰裁量權之行使有何違法或
    不當之處。綜上所述，檢察官上訴意旨請求撤銷原判決，為
    無理由，應予駁回。
三、末查，被告前於79年間，妨害風化案件，經法院判處有期徒
    刑7 月確定，嗣於81年4 月16日執行完畢後，5 年以內未曾
    因故意犯罪而受有期徒刑以上刑之宣告之事實，有臺灣高等
    法院被告全國前案記錄表1 紙在卷可憑，被告因一時疏失，
    而觸犯刑罰，於本院審理中業已坦承犯行，且與告訴人於本
    院當庭達成和解，並賠償告訴人2 人之損失，告訴人2 人並
    表示不願追究等情，有本院95年8 月16日審判筆錄1 份在卷
    可稽，足認被告犯後已有悔意，其經此起訴審判，當知所警
    惕，信無再犯之虞，本院考量上情，認被告經原審判決宣告
    之刑以暫不執行為適當，爰諭知緩刑2 年，以啟自新。末按
    刑法第74條有關緩刑之規定，雖於94年1 月7 日修正公布，
    並於95年7 月1 日施行，然緩刑規定發生變更時，其適用關
    係必須是以案件在裁判時為準，並非以行為時為準，且犯罪
    在新法施行前，新法施行後，緩刑之宣告，應適用新法第74
    條之規定，有最高法院95年度第8 次刑事庭會議決議第七項
    可資參照，是本件有關緩刑之宣告，自應直接適用修正後之
    刑法第74條之規定，一併敘明。
據上論斷，應依刑事訴訟法第455 條之1 第3 項、第373 條、第
368條、第273條之1第1 項，刑法第74條第2 款，判決如主文。
本案經檢察官劉文婷到庭執行職務。
中    華     民     國     95    年    8    月   22   日
                    交通法庭  審判長法  官  唐照明
                                    法  官  盧怡秀
                                    法  官  呂憲雄
以上正本證明與原本無異。
不得上訴。
中    華     民     國     95    年    8    月   22   日
                                    書記官  吳良美


司法院資訊處製作；財團法人民間司法改革基金會備份。
